臺灣桃園地方法院民事裁定
110年度亡字第41號
聲  請  人  臺灣桃園地方檢察署

代  理  人  施瑩惟檢察事務官

相  對  人  呂双春  
上列聲請人聲請宣告相對人死亡事件，本院裁定如下：
    主  文
宣告呂双春（男，民國00年0月00日生，身分證統一編號：Z0000
00000號，籍設桃園市○○區○○路000號）於民國82年12月31日下午
12時死亡。
聲請程序費用由相對人之遺產負擔。
    理      由
一、按失蹤人失蹤滿7年後，法院得因利害關係人或檢察官之聲
    請，為死亡之宣告；失蹤人為80歲以上者，得於失蹤滿3年
    後，為死亡之宣告；宣告死亡之裁定，利害關係人或檢察官
    得聲請之，民法第8條第1、2項，家事事件法第155條分別定
    有明文。又按宣告死亡之裁定應確定死亡之時；受死亡宣告
    者，以判決內所確定死亡之時，推定其為死亡；前項死亡之
    時，應為前條各項所定期間最後日終止之時，但有反證者，
    不在此限，家事事件法第159條第1項、民法第9條分別明文
    規定。
二、聲請意旨略以：相對人即失蹤人係民國00年0月00日生，現
    年95歲，雖設籍於桃園市○○區○○路000號，惟該址已為空地
    ，該里里長稱相對人於40至50年前上開房屋倒塌時即不知去
    向，姪女呂美蓉稱已幾十年未見過相對人，且不曾聯絡，不
    知其去向，而相對人於75年領取國民身分證後，即無社會軌
    跡，此外相對人無前科、未在監所，未領有社會福利補助、
    勞保老年給付、國民年金、老農津貼、公教退輔給與，亦非
    社會局安置對象，且查無入出境、全民健康保險投保、使用
    桃園市殯葬設施紀錄，可認相對人已於75年12月31日失蹤迄
    今。為此，爰依法聲請准對相對人為死亡宣告等語。
三、經查，聲請人主張之前揭事實，業據提出相關戶籍資料、桃
    園市中壢戶政事務所親屬、鄰里長或鄰居訪查紀錄表、專案
    清查成果表、相對人入出境紀錄、桃園市政府社會局109年9
    月29日桃社老字第1090084586號函及109年9月25日桃社老字
    第1090085459號函、桃園市政府殯葬管理所109年9月28日桃
    市殯字第1090005371號函、勞動部勞工保險局109年9月23日
    保普老字第10913042370號函、行政院人事行政總處109年9
    月25日總處資字第1090041950號函、相對人之全國刑案資料
    查註表、完整矯正簡表、通緝簡表、法務部健保連結作業查
    詢紀錄等件為證。經本院再次查詢相對人在監在押紀錄、勞
    保投保紀錄、全民健康保險投保及就診紀錄、入出境資料及
    財產所得，均查無相對人現仍生存或活動之情形，有各該查
    詢結果及相關函覆在卷可考。堪認聲請人上開主張之事實應
    屬無訛。
四、本件相對人為14年8月17日生，於75年12月31日失蹤時，為6
    1歲，迄今生死不明已逾7年，且聲請人前聲請本院以110年
    度亡字第41號裁定准許對相對人為公示催告，並於110年8月
    5日將本院公示催告裁定刊登新聞紙乙節，有該裁定及聲請
    人提出新聞紙乙份在卷可稽，今申報期間屆滿，仍未據相對
    人陳報其生存或知其生死者陳報其所知，揆諸首揭法律規定
    ，聲請人於相對人失蹤滿7年後，聲請對之為死亡宣告，於
    法洵屬有據。又相對人係於75年12月31日失蹤，計至82年12
    月31日屆滿7年，依民法第9條第2項前段規定，應推定於是
    日下午12時為其死亡之時，爰准予依法宣告。
五、依家事事件法第154 條第3 項，裁定如主文。
中　　華　　民　　國　　111 　年　　3 　　月　　28　　日
                    家事法庭    法　官　羅詩蘋
以上正本證明與原本無異。
如對本裁定抗告須於裁定送達後10日內向本院提出抗告狀，並繳
納抗告裁判費新臺幣1,000 元。
中　　華　　民　　國　　111 　年　　3 　　月　　28　　日
                                書記官　黃雅慧